臺灣高等法院高雄分院刑事判決
111年度上易字第394號
上  訴  人  
即  被  告  王璿捷



上列上訴人因家庭暴力防治法案件，不服臺灣屏東地方法院110
年度易字第377號，中華民國111年7月29日第一審判決（起訴案
號：臺灣屏東地方檢察署109年度軍偵字第122號），提起上訴，
本院判決如下：
    主  文
上訴駁回。
甲○○緩刑貳年，緩刑期間付保護管束，於付緩刑保護管束期間
內，禁止對乙○○為騷擾之聯絡行為。
事實及理由
一、引用原判決部分：
　　經本院審理結果，認第一審以上訴人即被告甲○○(下稱被告)
    犯家庭暴力防治法第61條第2款之違反保護令二罪，各判處
    拘役50日，如易科罰金，均以新臺幣1000元折算1日；應執
    行拘役80日，如易科罰金，以新臺幣1000元折算1日，認事
    用法及量刑均無不當，應予維持，並引用第一審判決書記載
    之事實、證據及理由（如附件）。
二、補充理由部分：
　㈠被告上訴意旨略以：被告撥打電話之聯絡行為，係因2名幼兒
    完整家庭所為挽回婚姻之行為，並無違反保護令之主觀犯意
    ，其中109年9月27日撥打電話當時乙○○正在睡覺，全然不知
    被告曾有來電情事；另109年9月28日撥打電話，乙○○自承當
    時看見被告有撥打電話聯絡後，僅係將手機轉為靜音擺放一
    旁，回頭繼續做自己的事，可見乙○○當時內心並未因被告撥
    打電話而受到影響，均難認為被告前開所為已造成乙○○於感
    受到心生畏怖或不快不安，被告所為，非屬於家庭暴力防治
    法所稱「騷擾」行為。又被告之行為其性質應屬「通話或通
    信」，而本案暫時保護令『駁回』告訴人乙○○對於被告甲○○所
    提禁止「通話」、「通信」之聲請，故被告撥打電話給乙○○
    之行為，亦非暫時保護令所禁止之範圍。再被告甲○○於27、
    28日聯繫告訴人乙○○之行為，均係基於對未成年子女關懷等
    相同目的，亦均僅為電話聯繫之客觀行為，難認屬「犯意各
    別，行為互殊」而應分論併罰云云。
　㈡按家庭暴力防治法所稱「家庭暴力」，係指家庭成員間實施
    身體、精神或經濟上之騷擾、控制、脅迫或其他不法侵害之
    行為。所稱「騷擾」，係指任何打擾、警告、嘲弄或辱罵他
    人之言語、動作或製造使人心生畏怖情境之行為，家庭暴力
    防治法第2條第1款、第4款分別定有明文。又家庭暴力防治
    法第61條第1款、第2款係依被告之行為對被害人造成影響之
    輕重而為不同規範，若被告所為已使被害人生理或心理上感
    到痛苦畏懼，即可謂係對被害人實施身體或精神上不法侵害
    之家庭暴力行為，反之若尚未達此程度，僅使被害人產生生
    理、心理上之不快不安，則為騷擾定義之規範範疇。故家庭
    暴力防治法第61條第2款之「騷擾」，若被告所為已使被害
    人生理、心理感到不安、不快之程度，即屬該當，並不以達
    造成被害人心生怖畏為必要。本院查：⑴被告109年9月27日
    、28日二次持續撥打告訴人乙○○行動電話之行為，已構成家
    庭暴力防治法之「騷擾」，而非單純之「通話或通信」行為
    ，原審於判決理由內業已詳敘甚明。徵諸本件臺灣屏東地方
    法院109年度司暫家護字第636號民事暫時保護令主文第二項
    已明白宣示：「相對人不得直接或間接對於被害人為下列聯
    絡行為：騷擾。」被告於109年9月26日下午得知該裁定後，
    竟仍於當晚深夜(27日)0時16分許至同日0時29分許許，及同
    月28日告訴人上班時間之12時43分許至同日16時8分許，分
    別持續撥打告訴人乙○○行動電話8通、22通，依其撥打電話
    之時段、次數及密集程度觀之，被告之行為已逾越一般人日
    常往來通話、通信之情形，而屬「騷擾」之行為，並無疑義
    。⑵家庭暴力防治法第61條第2款之「騷擾」，若被告所為已
    使被害人生理、心理感到不安、不快之程度，即屬該當，並
    不以達造成被害人心生怖畏為必要。被告撥打上開電話，固
    不足認已造成被害人心生怖畏，惟徵諸告訴人乙○○於偵查中
    證稱：被告在109年9月27日凌晨撥打多通電話給我，前1、2
    通有響，因為我隔天4、5點就要起床，我就把行動電話關成
    靜音，起來之後才發現他打那麼多通。被告又在同年月28日
    打了22通電話給我，他打過來的前1、2通，我讓它響完沒有
    接，後來我就轉成震動，但震動發出的聲音也是很大，我就
    再關成靜音等語（軍偵卷第136至137頁）；於原審審理時復
    稱：被告有在109年9月27日半夜、同年月28日中午過後連續
    撥打電話給我。第1次被告撥打到第3通電話後，我就把手機
    轉成震動，我醒來後查看才發現被告打了這麼多通電話。第
    2次被告打來，我也是讓手機響1、2通後，先轉成震動，再
    關成靜音模式等語（原審卷第250至251頁），顯見告訴人乙
    ○○確因被告撥打上開電話而感到不安、不快，否則何須刻意
    將行動電話轉成震動、關成靜音？佐以9月28日被告撥打上
    開電話曾經接通但告訴人乙○○並未不出聲隨即掛斷，已據告
    訴人乙○○於原審審理內詳敘甚明，被告理應瞭解告訴人乙○○
    知其來電但不願接聽交談，被告仍不斷持續撥打，其屬騷擾
    之聯絡行為益明。至於告訴人乙○○於本院審理中行準備程序
    時到庭改稱：其未受騷擾云云（本院卷第67頁），核係事後
    迴護被告之詞，不足為被告有利之論據。⑶刑法上犯罪故意
    乃行為人對於實現客觀構成犯罪事實之認知與實現不法構成
    要件之意欲，而動機則指引致外在行為的內在原因，一行為
    可能由一個或數個動機所引起，不同行為亦可能起於同一動
    機。行為人在主觀上，如對客觀不法構成要件中之所有客觀
    行為情況，如：行為主體、客體、行為及其結果等有所認知
    ，即具備故意之認知要素；至行為人主觀內心狀態之動機，
    與行為人是否具有犯罪之故意尚屬無關。本件被告雖辯稱：
    其撥打電話之聯絡行為，係因2名幼兒完整家庭所為挽回婚
    姻之行為，並無違反保護令之主觀犯意云云。惟被告此項所
    辯不足採信，已據原審於判決理由內詳為論斷，而其行為係
    屬騷擾之聯絡行為亦如前述，被告雖辯稱其撥打電話之目的
    係為2名幼兒完整家庭而挽回婚姻，惟被告既已收受不得直
    接或間接對於被害人為騷擾聯絡行為之保護令，縱為子女家
    庭完整而欲挽回婚姻，亦應尋求其他管道，或採取其他非屬
    騷擾之聯絡方式，方屬正辦，否則徒以動機純正，即可恣意
    而為，無視於保護令之禁止命令，則家庭暴力防治法保護被
    害人權益之意旨將成具文。⑷被告上訴意旨雖另辯稱：其於2
    7日、28日聯繫乙○○之行為，均係基於對未成年子女關懷等
    相同目的，亦均僅為電話聯繫之客觀行為，難認屬「犯意各
    別，行為互殊」而應分論併罰云云。惟按，「行為基於單一
    犯意，於同時、同地或密切接近之時地實行數行為，侵害同
    一之法益，各行為之獨立性極為薄弱，依一般社會健全觀念
    ，在時間差距上，難以強行分開，在刑法評價上，以視為數
    個舉動之接續施行，合為包括之一行為予以評價，較為合理
    者，始屬接續犯，而為包括之一罪。然若客觀上有先後數行
    為，主觀上基於一個概括之犯意，逐次實行而具連續性，其
    每一前行為與次行為，依一般社會健全觀念，在時間差距上
    ，可以分開，在刑法評價上，各具獨立性，每次行為皆可獨
    立成罪，縱構成同一之罪名，亦應依數罪併罰之例，予以分
    論併罰。」此項關於行為罪數係屬單一或數罪之實務見解，
    向來並無爭議。以本案被告之行為而言，其109年9月27日0
    時16分許至同日0時29分許許，持續撥打告訴人乙○○行動電
    話8通；另同月28日12時43分許至同日16時8分許，持續撥打
    22通，各係基於單一犯意，於同地密切接近之時間實行數行
    為，侵害同一之法益，其撥打8通、22通，各撥打行為之獨
    立性極為薄弱，依上開實務見解，均屬接續犯，並無疑義。
    惟其於27日、28日之撥打行為，相隔一日，時間上相距逾36
    小時，其客觀上有先後之行為，時間差距上可以分開，原審
    依數罪併罰之例，予以分論併罰，依上開實務見解，亦無違
    誤。
三、綜上，本件原審認事用法並無違誤，被告上訴意旨仍執前詞
    指摘原判決不當，為無理由，應予駁回。查被告未曾因故意
    犯罪受有期徒刑以上刑之宣告，有臺灣高等法院被告前案紀
    錄表在卷可稽，其因一時失慮，偶罹刑典，於本院審理中雖
    仍否認犯行，惟其所犯情節尚非重大，且業與告訴人乙○○調
    解成立，有調解筆錄在卷足憑（原審卷第57頁至63頁），告
    訴人乙○○復於本院審理中行準備程序時到庭陳稱：「我那時
    太衝動了，才會提告，上次開完庭後，我對自己的提告行為
    很後悔...被告本身是軍人，如果可以的話，我希望他能判
    無罪，如有罪的話，希望能給被告緩刑。」（本院卷第67頁
    ）被告經此偵審程序及刑之宣告後，應知警惕而無再犯之虞
    ，本院認為被告以暫不執行其刑為適當，爰依刑法第74條第
    1項第1款規定，併予宣告被告緩刑2年，用啟自新。復依家
    庭暴力防治法第38條第1項、第2項第1款規定，諭知於緩刑
    期間付保護管束，於付緩刑保護管束期間內，禁止對被害人
    乙○○為騷擾之聯絡行為，以促其緩刑期間徹底悔過，並符家
    庭暴力防治法保護被害人權益之意旨。
據上論斷，應依刑事訴訟法第368條，刑法第74條第1項第2款，
家庭暴力防治法第38條第1項、第2項第2款，判決如主文。
本案經檢察官蔡榮龍提起公訴，檢察官蔡國禎到庭執行職務。
中　　華　　民　　國　　111 　年　　11　　月　　15　　日
                  刑事第八庭    審判長法  官  陳中和
                                      法  官  任森銓
                                      法  官  陳松檀
以上正本證明與原本無異。
不得上訴。
中　　華　　民　　國　　111 　年　　11　　月　　15　　日
　　　　　　　　　　　　　　　　　　　書記官  黃英彥

附錄本判決論罪科刑法條：
家庭暴力防治法第61條
違反法院依第14條第1項、第16條第3項所為之下列裁定者，為本
法所稱違反保護令罪，處3年以下有期徒刑、拘役或科或併科新
臺幣10萬元以下罰金：
一、禁止實施家庭暴力。
二、禁止騷擾、接觸、跟蹤、通話、通信或其他非必要之聯絡行
    為。
三、遷出住居所。
四、遠離住居所、工作場所、學校或其他特定場所。
五、完成加害人處遇計畫。
　　
附件：　　
臺灣屏東地方法院刑事判決
110年度易字第377號
公  訴  人  臺灣屏東地方檢察署檢察官
被      告  甲○○
選任辯護人  洪濬詠律師
            林玠均律師
上列被告因違反家庭暴力防治法案件，經檢察官提起公訴（109
年度軍偵字第122號），本院判決如下：
    主  文
甲○○犯違反保護令罪，處拘役伍拾日，如易科罰金，以新臺幣壹
仟元折算壹日。又犯違反保護令罪，處拘役伍拾日，如易科罰金
，以新臺幣壹仟元折算壹日。應執行拘役捌拾日，如易科罰金，
以新臺幣壹仟元折算壹日。
    事  實
一、甲○○為乙○○之夫（雙方已於110年4月26日經本院調解離婚）
    ，2人間具有家庭暴力防治法第3條第1款所定之家庭成員關
    係。甲○○前因對乙○○有家庭暴力行為，經本院於民國109年9
    月23日核發109年度司暫家護字第636號民事暫時保護令（下
    稱本案暫時保護令），令其不得對乙○○實施身體或精神上之
    騷擾、控制、脅迫或其他不法侵害之行為，亦不得直接或間
    接對乙○○為騷擾之聯絡行為。而上開保護令於同年月26日11
    時45分許，送達甲○○位於高雄市○○區○○○路0號7樓之住處，
    由其父親王○○代為收取，王○○於收受當日即將本案暫時保護
    令內容拍照傳送予甲○○知悉。詎甲○○仍基於違反保護令之犯
    意，分別為下列行為：
  ㈠於同年月27日0時16分許至同日0時29分許，在其位於新北市○
    ○區○○路0段000號5樓之6之租屋處，以其所有之行動電話（
    含門號0000000000號SIM卡1張），接續撥打乙○○所使用之行
    動電話（門號詳卷），共計8通，以此方式對乙○○為騷擾行
    為，而違反本案暫時保護令。
　㈡於同年月28日12時43分許至同日16時8分許，在其上址租屋處
    ，以其所有之上開行動電話，接續撥打乙○○所使用之前揭行
    動電話門號，共計22通，以此方式對乙○○為騷擾行為，而違
    反本案暫時保護令。　
二、案經乙○○訴由臺灣屏東地方檢察署檢察官偵查起訴。
　　理  由
壹、證據能力部分
一、證人即告訴人乙○○（下稱告訴人）於警詢中之證述無證據能
    力：
　　按被告以外之人於審判外之言詞或書面陳述，除法律有規定
    者外，不得作為證據，刑事訴訟法第159條第1項定有明文。
    查被告甲○○及其辯護人均爭執告訴人於警詢之證述無證據能
    力（本院卷第176、239頁），而告訴人之警詢筆錄確屬被告
    以外之人於審判外之陳述，復查無有何傳聞例外規定可資適
    用，依前揭規定，應認無證據能力。
二、告訴人於偵訊中之證述有證據能力：
　　按被告以外之人於偵查中向檢察官所為陳述，除顯有不可信
    之情況者外，得為證據，刑事訴訟法第159條之1第2項定有
    明文。偵查中對被告以外之人所為之偵查筆錄，或被告以外
    之人向檢察官所提之書面陳述，性質上均屬傳聞證據。惟現
    階段刑事訴訟法規定檢察官代表國家偵查犯罪、實施公訴，
    依法其有訊問被告、證人及鑑定人之權，證人、鑑定人且須
    具結，而實務運作時，檢察官偵查中向被告以外之人所取得
    之陳述，原則上均能遵守法律規定，不致違法取供，其可信
    度極高。職是，被告以外之人前於偵查中已具結而為之證述
    ，除反對該項供述得具有證據能力之一方，已釋明「顯有不
    可信之情況」之理由外，不宜遽指該證人於偵查中之陳述不
    具證據能力（最高法院108年度台上字第2023號判決意旨參
    照）。查告訴人於偵查中之證述既依法踐履具結程序，有該
    訊問筆錄及證人結文在卷可佐（軍偵卷第136至139頁），又
    綜合其作成證述之各項外部情狀，並無證據證明顯有不可信
    之情況，依上開說明，即應認有證據能力。
三、告訴人製作之「被告甲○○（號碼0000000000）騷擾告訴人未
    接來電一覽表」，無證據能力：
　　按刑事訴訟法第159條之4第1、2款規定所列舉具有特別可信
    性之公務、業務上文書，係指公務員或從事業務之人，於日
    常執行公務、業務過程中，紀錄、證明其親身體驗之事實而
    作成之文書，性質上固屬傳聞書面，然基於對公務機關高度
    客觀性之信賴，或因係公務員或從事業務之人於例行性職務
    過程中，就親身體驗之事實，不間斷、有規律地當場或即時
    予以記載，具例行性、機械性，正確程度高，且無供日後訴
    訟上證明用之動機，虛偽可能性小，復以此等過去之事實重
    現困難，體驗事實之人於審判外身歷其境當時所製作關於該
    事實之記載，顯較其事後於審判中到庭作證之內容更為可信
    ，而具相當程度之不可代替性，乃例外賦予其證據能力，而
    容許作為證據使用。故同條第3款所規定同屬傳聞例外而具
    有證據能力之「其他特信文書」，當係指雖非公務員職務上
    或從事業務之人於通常業務過程中所製作，但具有上開相同
    程度可信性之文書而言，是此等文書必其所載內容，係製作
    者親身體驗之事實，且其正確性、虛偽可能性與不可代替性
    亦與上開公務、業務上製作者並無二致，始足當之（最高法
    院99年度台上字第3378號判決意旨參照）。查告訴人製作之
    「被告甲○○（號碼0000000000）騷擾告訴人未接來電一覽表
    」，係個案針對被告撥打電話之時間、次數所為之整理統計
    ，並不合於上揭例行性、機械性及不可代替性原則，亦為告
    訴人供作訴訟上之證明，自非屬特信文書。且被告及辯護人
    均爭執其證據能力（本院卷第176、239頁），而無同法第15
    9條之5規定之適用。是依上開說明，前揭表格應不具有證據
    能力。
四、至於本判決其餘所引用具傳聞性質之證據，業據檢察官、被
    告及其辯護人於本院審理程序時，均同意有證據能力（本院
    卷第239頁）。本院審酌上開證據資料作成時之情況，並無
    任何違法取證之不適當情形，且對於本案事實具有相當之關
    聯性，依刑事訴訟法第159條之5第1項之規定，認均具有證
    據能力。
貳、實體部分
一、訊據被告固坦認其知悉告訴人有經本院核發本案暫時保護令
    ，且嗣後分別於上開時、地各撥打8通及22通電話予告訴人
    等事實，惟矢口否認有何違反保護令之犯意，辯稱：我打電
    話是為了要跟告訴人溝通，不是要騷擾她，且我不知道保護
    令內容包括不能打電話給她云云（本院卷第139至140頁）。
    辯護人並為其辯護稱：本案暫時保護令係經被告父親以手機
    拍攝傳送予被告，被告並未全盤了解實際內容，且該保護令
    並未禁止被告對告訴人為通信、通話之行為。而被告撥打電
    話給告訴人時，告訴人分別是在休息或已將手機轉成震動、
    靜音之模式，並無可能產生心理不快、不安之感覺，是被告
    行為亦未符合騷擾之要件。又被告用意在於挽回婚姻、關心
    告訴人及告知未成年子女之生活狀況，主觀上並無違反保護
    令之犯意等語（本院卷第176、268頁）。經查：
  ㈠被告與告訴人原為夫妻關係（雙方已於110年4月26日經本院
    調解離婚），被告前因對告訴人有家庭暴力行為，經本院於
    109年9月23日核發本案暫時保護令，命被告不得對告訴人實
    施身體或精神上之騷擾、控制、脅迫或其他不法侵害之行為
    ，亦不得直接或間接對告訴人為騷擾之聯絡行為。而上開保
    護令於同年月26日11時45分許送達被告位於高雄市○○區○○○
    路0號7樓之住處，由被告父親王○○收受，並於同日以手機拍
    照傳送予被告知悉。被告嗣後分別於如事實欄一、㈠㈡所示之
    時間、地點，接續以其所有之行動電話（含門號0000000000
    號SIM卡1張），撥打乙○○所使用之行動電話（門號詳卷），
    各共計8通及22通等情，業經告訴人於偵訊時結證明確（軍
    偵卷第136至137頁），並有被告個人戶籍資料（完整姓名）
    查詢結果、本案暫時保護令、送達證書、告訴人手機內之通
    聯紀錄，及本院110年度家移調字第23號調解筆錄等件在卷
    可查（警卷第21至27頁；軍偵卷第39至41頁；本院卷第57至
    63、185頁），復為被告所不爭執（本院卷第177至178頁）
    ，是上開事實均堪以認定。
　㈡被告及其辯護人雖以前詞置辯，惟查：
　⒈按家庭暴力防治法第2條第4款規定之「騷擾」，係指任何打
    擾、警告、嘲弄或辱罵他人之言語、動作或製造使人心生畏
    怖之行為。而觀以被告本案撥打電話與告訴人之時間分別係
    在一般人凌晨休息及白天工作之時段，且間隔密集，次數更
    多達8通及22通，其行為顯然已足以使人心生不安、不悅之
    感。又告訴人先於偵訊中證稱：被告在109年9月27日凌晨撥
    打多通電話給我，前1、2通有響，因為我隔天4、5點就要起
    床，我就把行動電話關成靜音，起來之後才發現他打那麼多
    通。被告又在同年月28日打了22通電話給我，他打過來的前
    1、2通，我讓它響完沒有接，後來我就轉成震動，但震動發
    出的聲音也是很大，我就再關成靜音等語（軍偵卷第136至1
    37頁）；復於本院審理時證述：被告有在109年9月27日半夜
    、同年月28日中午過後連續撥打電話給我。第1次被告撥打
    到第3通電話後，我就把手機轉成震動，我醒來後查看才發
    現被告打了這麼多通電話。第2次被告打來，我也是讓手機
    響1、2通後，先轉成震動，再關成靜音模式等語（本院卷第
    250至251頁），前後所述均屬一致，並有前引告訴人手機內
    之通聯紀錄在卷可證，是告訴人上開證述應堪採信。而由上
    情可知，告訴人均係為避免休息及工作時段遭受被告持續干
    擾，遂將行動電話轉成震動或靜音模式，足見被告本案行為
    確已打擾告訴人之生活作息。又被告與告訴人原為夫妻關係
    ，應明知告訴人為醫護人員，工作性質需要輪班，且時值疫
    情期間，告訴人身心必然因工作而承受相當之負荷。再者，
    被告行為當時，其與告訴人共同育有之1對未成年子女，均
    由住居於高雄之被告父母親代為照顧，並未與告訴人同住等
    情，亦據告訴人及證人王○○於本院審理時證述明確（本院卷
    第241至242、252至253頁）。告訴人另於本院審理時證稱：
    被告持續撥打電話給我，我會擔心被告是否是因為未成年子
    女的事情要找我，只是我想說那時子女已經待在爺爺、奶奶
    那邊一段時間，應該比較習慣了，且如果被告打不通電話，
    應該會傳訊息給我等語（本院卷第252至253頁），是被告本
    案行為確實亦讓告訴人因掛心未成年子女之狀況，而處於惴
    惴不安之心理狀態，當屬騷擾行為無訛。
　⒉而本案暫時保護令早於109年9月26日（星期六）11時45分許
    ，由被告父親王○○收受後，隨即以手機拍照傳送予被告知悉
    ，業如前述，是自被告收受本案暫時保護令時起至本案行為
    時止，至少已經過數個小時之久，其應有相當之時間了解本
    案暫時保護令之內容。參以告訴人於案發前均已一再地回絕
    與被告對談，更多有已讀而不願回應被告之情形，此有被告
    與告訴人於案發前之通訊軟體LINE對話紀錄附卷可考（本院
    卷第177至183頁），足見被告應明知告訴人在本案保護令核
    發前已有不勝其擾之情緒反應。再者，本案暫時保護令第1
    頁主文即載明：相對人（即被告）不得對下列之人實施身體
    或精神上之騷擾、控制、脅迫或其他不法侵害之行為：被害
    人（即告訴人）。相對人不得直接或間接對於被害人為下列
    聯絡行為：騷擾等語，有前引本案暫時保護令存卷可考。而
    該等文字並非一般民眾難以理解之艱澀法律詞彙，佐以被告
    自承畢業於海軍官校士官二專班，現為職業軍人等智識程度
    及工作（本院卷第267頁），其應能清楚理解本案暫時保護
    令所誡命禁止之行為。是依上開各情，已足推認被告當知悉
    本案暫時保護令之內容包含禁止其騷擾告訴人之行為甚明。
　⒊另本案暫時保護令內容雖記載：至本件其餘聲請，核該部分
    尚待調查，始能認定有無核發必要，待暫時保護令核發之後
    ，於通常保護令調查後再予審酌等語，有前引本案暫時保護
    令存卷可佐（軍偵卷第38頁）；後續本院所核發之109年度
    家護字第577號民事通常保護令主文，亦與本案暫時保護令
    相同，內容復說明略以：被害人（即告訴人）雖請求禁止相
    對人（即被告）與其通話、通信，惟兩造就其所共同生育之
    未成年子女照顧及會面交往事宜，仍有接觸、聯絡之必要，
    是被害人上開其餘保護令之請求，爰不予核發等語，亦有該
    保護令在卷可證（軍偵卷第165至167頁），是本案暫時保護
    令並未禁止被告與告訴人為通話、通信，應可認定。然以被
    告本案撥打電話給告訴人之時段、次數及密集程度觀之，其
    行為已逾越一般人日常往來通話、通信之情形，且被告並非
    與告訴人就未成年子女照顧及會面交往等事宜為聯繫（詳如
    後述），則其所為當非本案暫時保護令所允許被告對告訴人
    之通話、通信行為。
　⒋證人王○○雖於本院審理時另證述：本件案發時，被告及告訴
    人所生之1對未成年子女已與我跟我老婆在南部住了2、3個
    星期，我們通常21、22時許就會將其等帶到房間睡覺，但孫
    女幾乎每天將近23、24時許左右會醒來，吵著要父母或爺爺
    、奶奶；109年9月27日當天也是這樣，我有打電話給被告告
    訴他這件事，請他盡快把告訴人勸回來等語（本院卷第242
    至246頁）；惟告訴人證稱：109年9月27日晚上、同年月28
    日中午到下午這段時間，被告除撥打電話之外，並未傳送任
    何訊息告知撥打電話給我的原因等語（本院卷第254至255頁
    ）。而被告雖有於109年9月27、28日以通訊軟體LINE傳送訊
    息予告訴人，然觀諸該訊息內容為「我們還有兩個孩子啊，
    老婆。（2人之未成年子女姓名詳卷）都不想要離開爸爸、
    媽啊，讓我們一家人幸福的生活好不好？」、「老婆，我的
    個性真的改了，我會證明給你們看的，給（2人之未成年子
    女姓名詳卷）機會好不好？」、「我們好好溝通好不好，不
    要讓我們的孩子、家庭破碎好不好？」等語（本院卷第65頁
    ），均未見被告有向告訴人提及子女哭鬧急需其安撫之緊急
    狀況，且該內容與之前被告向告訴人求和之對話訊息亦無不
    同。被告復於本院審理時自承：我打電話的原因，是因為我
    想要挽回我跟告訴人的婚姻，以及讓小孩子有一個完整的家
    庭，而非當時小孩有何具體急迫需要告訴人之情況等語（本
    院卷第266頁），堪認被告本案確實並非因小孩照護之因素
    而聯絡告訴人，甚屬明確。
  ㈢綜上所述，被告及辯護人前揭所辯，均無可採。被告確係基
    於違反保護令之犯意密集撥打電話予告訴人，其違反保護令
    之犯行均堪予認定。本件事證明確，均應依法論科。
二、論罪科刑：　
　㈠核被告就事實欄一、㈠㈡所為，均係犯家庭暴力防治法第61條
    第2款之違反保護令罪。又被告如事實欄一、㈠㈡所為，分別
    係基於單一之違反保護令犯意，於密接之時空下接續實施，
    且侵害之法益同一，各行為之獨立性極為薄弱，依一般社會
    健全觀念，應視為數個舉動之接續施行，合為包括之一行為
    予以評價為當，故均應論以接續犯一罪。被告先後2次違反
    保護令罪之犯行，犯意各別，行為互殊，應予分論併罰。
  ㈡爰審酌被告：⒈與告訴人結縭近4年，且已共同育有1對未成年
    子女，當知夫妻相處並不能夠一味強求對方接受自己之想法
    ，相互理解尊重並適時給予彼此冷卻之時間、空間，才能有
    效化解雙方衝突，且父母之言行舉止及關係融洽與否影響子
    女深遠，更應審慎對待處理，卻仍於本院核發暫時保護令後
    ，執著於自己本位思考，密集撥打電話予告訴人，顯然漠視
    保護令所表彰之國家公權力，並使告訴人不勝其擾，所為實
    屬不該；⒉無前科，素行尚佳，有臺灣高等法院被告前案紀
    錄表在卷可佐；⒊犯後否認犯行，然告訴人曾具狀表示撤回
    告訴，有撤回告訴狀1份附卷可參（本院卷第133頁），並對
    於量刑部分表示依法判決之意見（本院卷第270頁）；⒋海軍
    官校士官二專班畢業之智識程度；⒌現為職業軍人，官階上
    士，月收入約新臺幣5萬元；⒍離婚，育有1對未成年子女之
    家庭生活經濟狀況等一切情狀（本院卷第267頁），就其所
    犯，分別量處如主文所示之刑，併均諭知如易科罰金之折算
    標準，並定其應執行刑及諭知如易科罰金之折算標準，以資
    懲儆。而被告犯後猶未能同理告訴人之立場，執意認為其密
    集撥打電話之行為並非騷擾告訴人，更稱：法律上我就是告
    訴人的丈夫，為什麼不能打電話給我老婆等語（本院卷第27
    1頁），顯見其想法及態度自案發後均未曾改變，是本院認
    不宜逕予被告緩刑宣告之寬典，被告及辯護人此部分請求，
    難認有理由，併予敘明。
  ㈢至被告持以撥打電話予告訴人之行動電話1支（含門號000000
    0000號SIM卡1張），為被告所有且供犯本案所用之物，業據
    被告於本院審理時供承在卷（本院卷第267頁），並有前引
    告訴人手機內之通聯紀錄在卷可憑。惟衡以該行動電話係被
    告日常生活所需之重要通訊工具，並非專為本案犯行而持用
    ，倘逕為宣告沒收或追徵，尚有違比例原則，而有過苛之虞
    ，爰依刑法第38條之2第2項規定，不予宣告沒收或追徵，附
    此敘明。
據上論斷，應依刑事訴訟法第299條第1項前段，判決如主文。　
本案經檢察官蔡榮龍提起公訴，檢察官何克昌到庭執行職務。
中　　華　　民　　國　　111 　年　　7 　　月　　29　　日
                  刑事第六庭  審判長法  官  程士傑
　　　　　　　　　                  法  官  蕭筠蓉
　　　　　　　　　                  法  官  陳一誠
以上正本證明與原本無異。
如不服本判決應於收受本判決後20日內向本院提出上訴書狀，其
未敘述上訴理由者，並得於提起上訴後20日內向本院補提理由書
狀（均須按他造當事人之人數附繕本）「切勿逕送上級法院」。
中　　華　　民　　國　　111 　年　　7 　　月　　29　　日
　　　　　　　　　　　　　　　　　　書記官  陳佳迪
附錄本判決論罪科刑法條全文：
家庭暴力防治法第61條
違反法院依第14條第1項、第16條第3項所為之下列裁定者，為本
法所稱違反保護令罪，處3年以下有期徒刑、拘役或科或併科新
臺幣10萬元以下罰金：
一、禁止實施家庭暴力。
二、禁止騷擾、接觸、跟蹤、通話、通信或其他非必要之聯絡行
    為。
三、遷出住居所。
四、遠離住居所、工作場所、學校或其他特定場所。
五、完成加害人處遇計畫。